臺灣士林地方法院交通事件裁定　　　　　　　　　　九十一年度交聲字第八三五號
　　原處分機關　臺北巿交通事件裁決所
　　異 議 人即
　　受 處分 人　乙○○
右列受處分人因違反道路交通管理處罰條例案件，對於台北市交通事件裁決所中華民
國九十一年四月三十日所為之處分（原處分案號：北市裁三字第裁二二－Ｈ0000
0000號），聲明異議，本院裁定如左：
    主      文
原處分撤銷。
乙○○汽車駕駛人，行經有燈光號誌管制之交岔路口闖紅燈，處罰鍰新台幣壹仟捌佰
元，並記違規點數參點。又汽車駕駛人，駕駛汽車行經有燈光號誌管制之交岔路口闖
紅燈之行為，拒絕停車接受稽查而逃逸，處罰鍰新台幣參仟元，並記違規點數壹點。
    理      由
一、按違反道路交通管理處罰條例之行為人，未依規定自動繳納罰鍰或未依規定到案
    聽候裁決，處罰機關固得依道路交通管理事件統一裁罰基準及處理細則第四十四
    條第一項（原名道路交通管理事件統一裁罰標準及處理細則，該條項內容並未修
    正）之規定依該處理細則附件之統一裁罰標準表，對行為人逕行裁決，惟該條項
    規定乃必以行為人經合法收受舉發違反道路交通管理事件通知單（以下稱舉發通
    知單）後，無正當理由未依該舉發通知單上所載應到案日期為罰鍰之繳納或到案
    聽候裁決時，方有適用。易言之，如行為人未合法收受舉發通知單、舉發通知單
    上未明確記載行為人究竟該當於道路交通管理處罰條例規定中何條條文之構成要
    件，而使行為人無從在到案日期前自行前往郵局或金融機構繳納罰鍰，即難認處
    罰機關可依道路交通管理事件統一裁罰基準及處理細則第四十四條第一項之規定
    對行為人逕行裁決。
二、本件受處分人即異議人乙○○於九十一年一月九日上午十一時九分許，駕駛車牌
    Ｍ二─九六四八號自用小客車，在臺中縣豐原市○○○路、文昌路口，違規紅燈
    右轉，經台中縣警察局豐原分局員警命其停車，竟不服取締，以其違反道路交通
    管理處罰條例第五十三條及第六十條第一項之規定逕行舉發，該舉發通知單命受
    處分人應於九十一年二月五日前自行到案，因受處分人未依限自行到案，原處分
    機關乃依前揭道路交通管理處罰條例第五十三條、第六十條第一項及道路交通管
    理事件統一裁罰基準及處理細則第四十四條第一項之規定逕行裁處異議人罰鍰新
    台幣（下同）一萬一千四百元。
三、異議意旨略以：伊並未收到舉發通知單，直接被罰令人不服，又該舉發通知單（
    影本）上沒有舉發員警之職名章，當天伊開車從高速公路下來往豐原市走，有一
    似遊民者衝出攔車，伊看不是警察自不敢停車，伊認為本案所犯只有紅燈右轉一
    項等語。經查，異議人在上開時間地點紅燈違規右轉後，經攔查未停並逃逸之事
    實，業據證人即員警甲○○到庭證述甚明在卷，其並證稱當天執勤係著制服，且
    有一名替代役人員在一起等語，又該舉發通知單影本因右側切割之關係，雖看不
    到員警完整之職名章，但仍可看到職名章左邊的一條印文，證人甲○○亦證稱確
    實有蓋章，該舉發通知單係伊所填寫等語，應認異議人辯稱舉發通知單上沒有舉
    發員警之職名章，當天有一似遊民者衝出攔車，伊看不是警察自不敢停車等語，
    並非事實。至於舉發通知單之送達，經本院函詢台中縣警察局豐原分局，其稱係
    以九十一年一月十八日豐原郵局第一八三九一○號普通掛號郵寄，因無人簽收招
    領逾期寄回該分局等語，有該分局九十一年九月九日豐警交字第○九一○三六五
    九八號函可稽，尚難認為該舉發通知單對於異議人已合法送達，異議人無從在舉
    發通知單上所載應到案日期前自動繳納或提出異議，從而原處分機關依前揭道路
    交通管理事件統一裁罰基準及處理細則第四十四條第一項之規定，逕行裁處罰鍰
    一萬一千四百元，即難認為有當，應認本件異議人之異議為有理由，自應由本院
    將原處分撤銷，仍以異議人有違反道路交通管理處罰條例第五十三條、第六十條
    第一項規定之行為，諭知如主文第二項所示之處罰，並依同條例第六十三條第一
    項第一款、第三款，諭知如主文第二項所記之違規點數。
據上論斷，應依道路交通管理處罰條例第八十七條第二項、道路交通案件處理辦法第
二十條前段，裁定如主文。
中      華      民      國      九十一      年    十一    月    十九    日
                                臺灣士林地方法院交通法庭
                                    法  官  高  愈  杰
右正本證明與原本無異。
如不服本裁定應於送達後五日內向本院提出抗告。
                                    書記官  蘇  彥  宇
中      華      民      國      九十一      年    十一    月   二十一   日
